---
title: " Quelles données?"
author: "Elisabeth Morand , Elodie Baril "
output:
  xaringan::moon_reader:
    css: ["assets/theme_diapo.css", "assets/les-fonts.css","assets/scrollable.css"]
    seal: false 
    lib_dir: libs
    nature:
      # autoplay: 5000
      highlightStyle: solarized-light
      highlightLanguage: ["r", "yaml" ,"markdown"]
      slideNumberFormat: "" 
      highlightLines: true
      countIncrementalSlides: false
      ratio: "16:9"
    includes:
      in_header: assets/preambule.html
    navigation:
# Disable scrolling through slides to
# allow scrolling in slides
        scroll: false 
---

```{r xaringanExtra, echo=FALSE}
xaringanExtra::use_xaringan_extra(c("tile_view", "animate_css", "Panelset","scribble"))
```

```{r xaringan-panelset, echo=FALSE}
xaringanExtra::use_panelset()
```
```{r, message=FALSE, warning=FALSE,echo=FALSE}
#source("01_pg_creation.R")


library(icons)


```



```{r broadcast, echo=FALSE}
xaringanExtra::use_broadcast()
```

```{r importation reelle, echo=FALSE}
chemin<-"C:/Users/elisa/Documents/Dossier_tout_compris/Ined/Formation/R intermediaire/Poly/donnees/in"
apparitions <- read.csv(paste(chemin,"apparitions.csv",sep="/"))
episodes <- read.csv(paste(chemin,"episodes.csv",sep="/"))
perso <- read.csv(paste(chemin,"personnages.csv",sep="/"))

scenes <- read.csv(paste(chemin,"scenes.csv",sep="/"))

```
```{r,echo=FALSE}
# Résumé des épidsode précédents
perso_fr<-perso
colnames(perso_fr)<-c("nom","sexe","maison","Tue_par","image")

```

```{r packages, include=FALSE}
library(countdown)
library(ymlthis)
library(tidyverse)
library(janitor)
library(knitr)
library(gt)
library(emo)
library(dplyr)
```

layout: true

<a class="footer-link" href="https://emorand.gitpages.huma-num.fr/introduction-r-markdown/">site </a>


---

class: title-slide, center, bottom

# `r rmarkdown::metadata$title`

## `r rmarkdown::metadata$subtitle`

### `r rmarkdown::metadata$author` 


???

On va modifier notre markdown pour l'améliorer

On va s'interesser dans un premier temps à :

- faire de l'italique
- faire des listes
- faire des tableaux
- inserer des images



---

class: inverse, center, middle

# Un tableau plus petit
---
# Creation d'un échantillon (1)

Dans le cas de notre exemple des maisons, on souhaite séparer nos analyses. D'une part, on étudie les personnages qui ont une maison. D'autre part, ceux qui n'ont pas de maison.

On crée deux tableaux. Un pour chaque cas de figure

---
class: scrollable-slide

.panelset[
.panel[.panel-name[A l'ancienne]
.pull-left[
On a vu plus haut (voir Lignes manquantes) comment creer un vecteur des lignes qui présentent cette caractéristique

```{r isnawhich_copie,eval=FALSE}
valeurs_manquantes<-is.na(perso_fr$maison)
perso_fr[valeurs_manquantes,]
perso_fr[which(valeurs_manquantes),]
```
```{r isnawhich_sans_eval,echo=FALSE}
valeurs_manquantes<-is.na(perso_fr$maison)
perso_fr[valeurs_manquantes,][1:2,-5]
perso_fr[which(valeurs_manquantes),][1:2,-5]
```
]
.pull-right[
Notre nouveau tableau  sans_maison contient les personnages qui n'appartiennent pas à une maison
```{r}
sans_maison<-perso_fr[which(valeurs_manquantes),]
```
et les autres !
```{r eval=FALSE}
en_maison<-perso_fr[-which(valeurs_manquantes),]
en_maison<-perso_fr[which(!valeurs_manquantes),]
```
]
]

.panel[.panel-name[Avec subset]
```{r}
sans_maison_subset<-subset(perso_fr, is.na(maison) )
```

Comment ecrire la ligne pour les "en_maison"?

]

.panel[.panel-name[Avec filter]
Cela necessite là encore le pacakage **dplyr**
```{r}

#sans_maison_filter<-filter(perso_fr, is.na(maison))

```
Comment ecrire la ligne pour les "en_maison"?
]
]
---
## Creer un echantillon(2)

On veut , par exemple , travailleur uniquement sur les femmes .
Il faut donc creer un nouveau jeu de données, que ne contient que les lignes pour lesquelles la variable Sexe est egale à "female".

Indice : le fait d'être identique à est une condition logique
'=='
a==b retourne vrai si a=b ; faux sinon


Laissez nous vos programmes 
[ici](https://pad.fdn.fr/IntermediR-1)
```{r, echo=FALSE}
library(countdown)
countdown::countdown(5,0, id = "special_timer")
```
---
# Du bon usage des conditions logiques

Exemple qui peut vous amener loin !

Toute opération impliquant une donnée NA a comme résultat NA.

Donc **NA==NA** donne -----> NA!


---
# les conditions logiques 


- R est sensible à la casse
- Opérateurs permis : ==, <, >, !=, %in%
- Opérateurs logiques : &, |, !
---
# Limiter les données

Pour notre étude finale, on sait qu'on utilisera pas la variable image. On l'enleve de perso_fr.



--

- Remarque : ordre des operations


---
class: middle, center

# `r emo::ji("stopwatch")`


# Pause

```{r echo = FALSE}
countdown(minutes = 10, update_every = 15)
```

---
class: scrollable-slide

# Selectionner des colonnes

.panelset[
.panel[.panel-name[A l'ancienne]

.pull-left[
On garde toutes les colonnes sauf la derniere ou sauf celle qui porte un nom spécifique

```{r}
perso_fr_temp<-perso_fr[,-c(ncol(perso_fr))]  # pour enlever on utilise -le vecteur des numeros de colonne

#On cherche des colonnes en particulier
numcolonne<-which(colnames(perso_fr)=="image")

perso_fr_temp_2<-perso_fr[,-numcolonne]  # pour enlever on utilise -le vecteur des numeros de colonne

```
]
.pull-right[
On peut sélectioner des colonnes à enlever 
```{r}
#On cherche des colonnes en particulier
numcolonne2<-which(colnames(perso_fr)%in%c("sexe","image"))

perso_fr_temp_3<-perso_fr[,-numcolonne2]  

```
Ou selectionner des colonnes à garder

```{r}

#On cherche des colonnes en particulier
garde<-which(!colnames(perso_fr)=="image")

perso_fr_temp_garde<-perso_fr[,garde]  
```

]
]
.panel[.panel-name[Avec subset]
```{r}

sous_tab<-subset(perso_fr,select=-image)
sous_tab<-subset(perso_fr,select=nom:Tue_par) # on selection de nom à tue par
sous_tab<-subset(perso_fr,select=nom:Tue_par)

noms<- colnames(perso_fr)
tab_tab<-subset(perso_fr, select=grepl("^i", noms))# les noms qui commencent par i
```

On peut selectionner ligne et colonne au sein de la même commande subset

```{r}
sous_tab2<-subset(perso_fr, is.na(maison),
                  select=-image)

```

On peut faire des selectionnes avec des conditions sur plusieurs variables
```{r}
sous_tab2_sexe<-subset(perso_fr, sexe =="female" & is.na(maison),
                  select=-image)
```


]

.panel[.panel-name[Avec select]
Cela necessite là encore le pacakage **dplyr**
```{r}
sous_tab_select<-select(perso_fr, -image)

```

]
]

---
# Pause code

On nettoie, pour obtenir dans l'espace de travail 
- les tableaux initiaux
- un tableau perso_fr qui n'a pas la colonne image, qui a des noms de colonne en français

Etape 1 : On vide l'environnement via l'interface graphique

Etape 2 : on reimporte

Etape 3 :.. à vous de jouer.

[mon_exemple](pause_code_1.R)


---
# Pause antisèche!

fonctions ? packages?  qu'est-ce qu'on a vu de la diapo 1 à la pause code

[des antisèches](https://raw.githubusercontent.com/rstudio/cheatsheets/master/base-r.pdf) ou cheatsheets!



---