---
title: "Exemple prêt à porter"
output:
    html_document:
      code_download: yes
      code_folding: show
      css: style.css
      highlight: tango
      theme: flatly
      toc: yes
      toc_depth: 4
      toc_float: yes
    bookdown::pdf_document2:
      includes:
        in_header: preambule.tex
      df_print: kable
      toc: yes
      toc_depth: '4'
      keep_tex: true
---


```{r,message=FALSE, warning=FALSE,echo=FALSE}
library(kableExtra)
```
```{r xaringan-panelset, echo=FALSE}
xaringanExtra::use_panelset()
```

```{r importation reelle, echo=FALSE}
chemin<-"C:/Users/elisa/Documents/Dossier_tout_compris/Ined/Formation/R intermediaire/Poly/donnees/in"
apparitions <- read.csv(paste(chemin,"apparitions.csv",sep="/"))
episodes <- read.csv(paste(chemin,"episodes.csv",sep="/"))
perso <- read.csv(paste(chemin,"personnages.csv",sep="/"))

scenes <- read.csv(paste(chemin,"scenes.csv",sep="/"))

```


```{r,echo=FALSE}
# Résumé des épidsode précédents
perso_fr<-perso[,-5]
colnames(perso_fr)<-c("nom","sexe","maison","Tue_par")

```
# Données

## Description des données


Les données utilisées comportent 15 variables :

-  sex
- une variable qualitative variable1
- 12 variables concernant la séquence du temps $t_0$ au temps $t_{11}$


```{r telechargement, echo=FALSE,include=knitr::is_html_output()}

library(DT)
datatable(perso_fr, 
  extensions = 'Buttons', options = list(
    dom = 'Bfrtip',
    buttons = 
      list('copy', list(
        extend = 'collection',
        buttons = c('csv', 'excel', 'pdf'),
        text = 'Download'
      ))
  )
)


```






# Recoder , Recoder... les valeurs manquantes

Pourquoi recoder une valeur manquante 

Si ce n'en est pas une.
La question filtre impose une non réponse mais la donnée n'est pas manquante , elle est non concernée


Parce que la non -réponse doit être étudiée comme modalité (analyse de la non reponse, ACM pour profil de non réponse successive etc...)

.footnote[
penser  coalesce() pour les variables manquantes dues à un filtre
]

---
# Recoder des variables qualitatives
- Creer une variable à partir d'une autre :
  1. Les variables indicatrices 
  2. Changer des intitulés de modalités
  3. Regrouper des modalités
  
- Crée une variable à partir de plusieurs

- Une variable par modalité


##  Les maison 
On peut remplacer la valeur manquante par non concernée
.panelset[
.panel[.panel-name[A l'ancienne]

On a les lignes qui contiennent les valeurs manquantes, on ecrase au profit d'une autre modalité
```{r}
vm<-which(is.na(perso_fr$maison))
perso_fr$maison_recod<-perso_fr$maison_recod
perso_fr$maison_recod[vm]<-"NC"
```


]

.panel[.panel-name[replace_na]

```{r}
library(dplyr)
library(tidyr)
```
```{r}
perso_fr<-mutate(perso_fr,maison_recod2 = replace_na(maison, "NC"))
table(perso_fr$maison_recod,perso_fr$maison_recod2)

```

]
]



