---
title: "Le bon , la brute et le recodage"
output:
  xaringan::moon_reader:
    css: ["default", "assets/theme_diapo.css", "assets/les-fonts.css","assets/scrollable.css"]
    seal: false 
    lib_dir: libs
    nature:
      # autoplay: 5000
      highlightStyle: solarized-light
      highlightLanguage: ["r", "yaml" ,"markdown"]
      slideNumberFormat: "" 
      highlightLines: true
      countIncrementalSlides: false
      ratio: "16:9"
    includes:
      in_header: assets/preambule.html 
    navigation:
# Disable scrolling through slides to
# allow scrolling in slides
        scroll: false 
---

```{r xaringanExtra, echo=FALSE}
xaringanExtra::use_xaringan_extra(c("tile_view", "animate_css", "Panelset","scribble"))
```

```{r xaringan-panelset, echo=FALSE}
xaringanExtra::use_panelset()
```
```{r, message=FALSE, warning=FALSE,echo=FALSE}
#source("01_pg_creation.R")


library(icons)


```



```{r broadcast, echo=FALSE}
xaringanExtra::use_broadcast()
```


```{r packages, include=FALSE}
library(countdown)
library(ymlthis)
library(tidyverse)
library(janitor)
library(knitr)
library(gt)
library(emo)
```

layout: true

<a class="footer-link" href="https://emorand.gitpages.huma-num.fr/introduction-r-markdown/">site </a>


---

class: title-slide, center, bottom

# `r rmarkdown::metadata$title`

## `r rmarkdown::metadata$subtitle`

### `r rmarkdown::metadata$author` 


???

On va modifier notre markdown pour l'améliorer

On va s'interesser dans un premier temps à :

- faire de l'italique
- faire des listes
- faire des tableaux
- inserer des images



---




```{r importation reelle, echo=FALSE}
chemin<-"C:/Users/elisa/Documents/Dossier_tout_compris/Ined/Formation/R intermediaire/Poly/donnees/in"
apparitions <- read.csv(paste(chemin,"apparitions.csv",sep="/"))
episodes <- read.csv(paste(chemin,"episodes.csv",sep="/"))
perso <- read.csv(paste(chemin,"personnages.csv",sep="/"))

scenes <- read.csv(paste(chemin,"scenes.csv",sep="/"))

```



---
# Traduction

L'idée est de disposer d'un tableau en français
On va donc changer le nom des colonnes de perso

Actuellement
```{r}
colnames(perso)
```

---
.panelset[
.panel[.panel-name[A l'ancienne]

On recode à l'ancienne

```{r changemt_nom_ancien,eval=FALSE}
perso_fr<-perso
colnames(perso_fr)<-c("nom","sexe","maison","Tue_par","image")
```
]
.panel[.panel-name[tidyverse]

on utilise la fonction [rename](https://dplyr.tidyverse.org/reference/rename.html) du package dplyr inclu dans le  [tidyverse](https://www.tidyverse.org/)

```{r changemt_nom, eval=TRUE,warning=FALSE, message=FALSE}
library(dplyr)
perso_fr<-rename(perso,nom=name,
                sexe=sex,
                maison=house,
                Tue_par=killedBy)

```
]
]


---
```{r,echo=FALSE}
# Résumé des épidsode précédents
perso_fr<-perso[,-5]
colnames(perso_fr)<-c("nom","sexe","maison","Tue_par")

```

# Recoder , Recoder... les valeurs manquantes

Pourquoi recoder une valeur manquante 

Si ce n'en est pas une.
La question filtre impose une non réponse mais la donnée n'est pas manquante , elle est non concernée


Parce que la non -réponse doit être étudiée comme modalité (analyse de la non reponse, ACM pour profil de non réponse successive etc...)

.footnote[
penser  coalesce() pour les variables manquantes dues à un filtre
]

---
# Recoder des variables qualitatives
- Creer une variable à partir d'une autre :
  1. Les variables indicatrices 
  2. Changer des intitulés de modalités
  3. Regrouper des modalités
  
- Crée une variable à partir de plusieurs

- Une variable par modalité
---
# Les maison 
On peut remplacer la valeur manquante par non concernée
.panelset[
.panel[.panel-name[A l'ancienne]

On a les lignes qui contiennent les valeurs manquantes, on ecrase au profit d'une autre modalité
```{r}
vm<-which(is.na(perso_fr$maison))
perso_fr$maison_recod<-perso_fr$maison_recod
perso_fr$maison_recod[vm]<-"NC"
```


]

.panel[.panel-name[replace_na]

```{r}
library(dplyr)
library(tidyr)
```
```{r}
perso_fr<-mutate(perso_fr,maison_recod2 = replace_na(maison, "NC"))
table(perso_fr$maison_recod,perso_fr$maison_recod2)

```

]
]



---

# Mourir ...
Dans le cas de la variable "Tue_par" , la valeur manquante signifie non concerné , c'est-à-dire vivant.

A partir de cette variable on crée donc une variable Mort

.panelset[
.panel[.panel-name[Le programme incompréhensible]

Methode super rapide et illisible quand on débute !
```{r}
perso_fr$Mort<-as.numeric(!is.na(perso_fr$Tue_par))
```
Problème, on a une variable numerique 

]

.panel[.panel-name[plus facile]

On use de **ifelse()** qui permet de creer facilement une dichotomique
et mutate() qui permet un ajout simple dans les données
```{r}
perso_fr<-mutate(perso_fr,Tue=ifelse(is.na(Tue_par),"vivant","Mort"))
```


]
]
---
class: scrollable-slide

# Mourir 

On a cree deux variables on verifie que cela donne bien la même chose
```{r}
table(perso_fr$Tue,perso_fr$Mort)
table(select(perso_fr,Tue,Mort))
```

---
# Un code plus facile à lire
```{r}
perso_fr%>%
  select(Tue,Mort)%>%
  table(useNA="ifany")
```

---
# Transformer une variable quantitative en qualitative

- Parce qu'à l'importation les codes 1,2,3 ont été reconnus comme des nombres et non des modalités

- Parce qu'on a raté son recodage

.panelset[
.panel[.panel-name[A l'ancienne]
```{r}

perso_fr$Mort_c<-as.factor(perso_fr$Mort)
levels(perso_fr$Mort_c)<-c("Vivant","Mort")
```

]

.panel[.panel-name[Avec le tidyverse]

On utilise la library **forcats** (pour les catégorielles)



```{r}
library(forcats)
perso_fr<-mutate(perso_fr,Mort_c2=as.factor(Mort))

perso_fr<-mutate(perso_fr,Mort_c2=fct_recode(Mort_c2,
           "Vivant" = "0",
           "Mort" = "1"))
```
]

.panel[.panel-name[Vérification]
 
  A vous de jouer !
  

]
]
---
class: scrollable-slide

# Regrouper des modalités

On a des modalités rares dans les maisons, on se propose de regrouper 
```{r}


perso_fr$maison_recod_3<- fct_recode(perso_fr$maison_recod,
           "Arryn et Tarly" = "Arryn",
           "Arryn et Tarly" = "Tarly")

```
On verifie
```{r, eval=FALSE}

library(questionr)
freq(perso_fr$maison_recod_3)

```

Le code n'est pas très propre , on utilise deux types de fonctionnement
```{r}
perso_fr<-perso_fr%>%
  mutate(maison_recod4=fct_recode(maison_recod,
     "Arryn et Tarly" = "Arryn",
           "Arryn et Tarly" = "Tarly"
     )
  )

```
---
# Creation à partir de plusieurs variables

.panelset[
.panel[.panel-name[A l'ancienne]
 
```{r}
perso_fr$maison_recod_6<-perso_fr$maison_recod
identifier<-which(perso_fr$maison_recod=='NC' & perso_fr$nom == "Baratheon General")
perso_fr$maison_recod_6[identifier]<-"Barathéon"
```

]

.panel[.panel-name[Mieux]
 

```{r,}
perso_fr<-perso_fr %>%
  mutate(maison_recod_f=as.character(maison_recod)) %>%
  mutate(maison_recod_f= ifelse(maison_recod=='NC' & nom == "Baratheon General", "Baratheon", maison_recod_f))
  

```

]
]

---
# Dichotomiser

```{r}

head(data.frame(model.matrix( ~ sex + house - 1, data=perso)))
```


---
#Petits points programmes

Quelles colonnes ne sont plus utiles? 

--

Comment les enlever?


---

# Petit programme

On trouve [ici](prog/Jour1-3.R) le notre raccourci et incomplet!